【裁判字號】    95,易,150
【裁判日期】    950220
【裁判案由】    傷害等
【裁判全文】
臺灣臺北地方法院刑事判決               95年度易字第150號
公  訴  人  臺灣臺北地方法院檢察署檢察官
被      告  乙○○
            甲○○
上列被告等因傷害等案件，經檢察官提起公訴（九十四年度偵字
第一０五三七號），本院判決如下：
    主  文
本件公訴不受理。
    理  由
一、公訴意旨略以：被告甲○○與乙○○分住於臺北縣新店市○
    ○街二十七巷二十九弄七十一號之二、三樓，係鄰居關係，
    平日相處不睦。被告乙○○於民國九十四年六月五日上午十
    時三十分，在其停放於上開住所一樓之腳踏車車籃內，發現
    留有被告甲○○住家住址之廣告單，頓時心生不滿，適遇被
    告甲○○自外返家，被告乙○○即質問被告甲○○為何將廣
    告單、垃圾信件等棄置於其腳踏車車籃內，二人遂起爭執，
    並分別基於傷害他人身體之故意而徒手互毆，致被告乙○○
    受有左手大拇指挫傷併表淺撕裂傷之傷害，被告甲○○則受
    有臉部挫傷、下唇擦傷等之傷害。俟被告乙○○於互毆後返
    回其住所，詎被告甲○○因怒氣未消，隨即攜帶一支掃把往
    三樓被告乙○○住所找其理論，並基於毀損之犯意，持掃把
    之木柄敲擊被告乙○○住所之木門，致其木門毀壞。嗣被告
    乙○○因前揭糾紛向臺北縣政警察局新店分局碧潭派出所報
    案，雙方再於同日下午三時五分在該派出所內相遇，被告甲
    ○○竟基於妨害名譽之犯意，在不特定多數人可共聞共見之
    派出所內，以「你這個瘋子」一詞公然侮辱被告乙○○，因
    認被告乙○○、甲○○分別涉有刑法第二百七十七條第一項
    傷害罪嫌，被告甲○○另涉刑法第三百零九條第一項公然侮
    辱罪嫌、第三百五十四條毀損罪嫌。
二、按告訴乃論之罪，告訴人於第一審辯論終結前得撤回其告訴
    ，又告訴經撤回者，應諭知不受理之判決，刑事訴訟法第二
    百三十八條第一項、第三百零三條第三款定有明文。
三、查本件被告乙○○、甲○○互控傷害、告訴人即被告乙○○
    告訴公然侮辱、毀損之案件，公訴人認被告乙○○係犯刑法
    第二百七十七條第一項之罪，被告甲○○係犯刑法第二百七
    十七條第一項、第三百零九條第一項、第三百五十四條之罪
    ，依同法第二百八十七條、第三百十四條、第三百五十七條
    之規定，均須告訴乃論。茲據告訴人即被告乙○○、甲○○
    於本院調查中分別撤回其告訴，有本院九十五年二月十四日
    準備程序筆錄、刑事撤回告訴狀二紙可稽，依照上開說明，
    本件爰不經言詞辯論，逕為不受理判決之諭知。
據上論斷，應依刑事訴訟法第三百零三條第三款、第三百零七條
，判決如主文。
中    華    民    國    95    年     2    月    20    日
                  刑事第四庭    審判長法  官  劉慧芬
                                      法  官  李桂英
                                      法  官  黎惠萍
上正本證明與原本無異。
如不服本判決，應於判決送達後10日內向本院提出上訴狀（應抄
附繕本）。告訴人或被害人如對於本判決不服者，應具備理由請
求檢察官上訴，其上訴期間之計算係以檢察官收受判決正本之日
期為準。
                                      書記官  楊麗娟
中    華    民    國    95    年    2     月    22    日


司法院資訊處製作；財團法人民間司法改革基金會備份。
